【裁判字號】    97,易緝,86
【裁判日期】    971208
【裁判案由】    竊盜
【裁判全文】
臺灣桃園地方法院刑事判決              97年度易緝字第86號
公  訴  人  臺灣桃園地方法院檢察署檢察官
被      告  丙○○原名柯國傑.
                    2弄121號(現於臺灣桃園監獄執行中)
上列被告因竊盜等案件，經檢察官提起公訴（96年度偵緝字第
860 號），本院於準備程序進行中，被告就被訴之事實為有罪之
陳述，經告知被告簡式審判程序之旨，並聽取當事人意見後，裁
定進行簡式審判程序，判決如下：
    主  文
丙○○竊盜，處有期徒刑月，如易科罰金，以新台幣壹仟元折
算壹日，減為有期徒刑壹月又拾伍日，如易科罰金，以新台幣壹
仟元折算壹日：又竊盜，處有期徒刑月，如易科罰金，以新台
幣壹仟元折算壹日，減為有期徒刑壹月又拾伍日，如易科罰金，
以新台幣壹仟元折算壹日，扣案之鑰匙壹把沒收之：又竊盜，處
有期徒刑月，如易科罰金，以新台幣壹仟元折算壹日，又共同
竊盜，處有期徒刑月，如易科罰金，以新台幣壹仟元折算壹日
，應執行有期徒刑捌月，扣案之鑰匙壹把沒收之。
    犯罪事實
一、丙○○基於為自己不法所有之意圖，分別有以下犯行：
  (一)於民國96年1 月25日下午5 時許，在桃園縣八德市○○里○
    ○街57之1 號前，見甲○○所有車牌號碼QSR －635 號輕型
    機車停放該處，以自備鑰匙啟動引擎竊得該機車，得手後拆
    卸原懸掛之車牌，改掛其前妻舅許惟堂所有車牌號碼為EVO-
    280 號機車車牌後，供己代步使用，嗣於96年3 月13日下午
    3 時許，在桃園縣八德市○○路與龍南路口為警查獲，始悉
    上情。
  (二)復於96年4 月12日下午5 時許，在桃園縣八德市○○街某處
    ，以拾獲之機車鑰匙插入戊○○所有車牌號碼為BIN-091 號
    重型機車啟動引擎竊得該機車得手，又於同年6 月17日下午
    5 時許，在同縣市○○街某處竊得丁○○所有車牌號碼
    GGH-451 號機車車牌後，將車牌號碼為BIN-091 號重型機車
    改懸掛GGH-451 號車牌後騎乘代步使用。
  (三)再於96年6 月18日下午1 時16分許，與真實姓名年籍不詳綽
    號「破嘴」之成年男子，基於犯意聯絡，搭乘不知情之楊振
    成所駕駛車牌號碼為OK─2318號自用小客車，同至桃園縣中
    壢市○○路359 號前，竊取冷氣3 台得手後，至桃園縣桃園
    市○○路○ 段422 號「定宏科技有限公司」，以每公斤新臺
    幣（下同）25元之代價，變賣得款後，被告與「破嘴」2 人
    朋分花用。嗣於96年7 月2 日晚上8 時許，在桃園縣八德市
    ○○○街9 號前為警查獲，始悉上情。
二、案經桃園縣政府警察局中壢分局移報臺灣桃園地方法院檢察
    官偵查起訴。
    理  由
一、訊據被告丙○○對於在上揭時地竊盜之事實均坦承不諱，核
    與證人許育芬、甲○○、許惟堂、蔡坤城、楊振成、戊○○
    、丁○○、乙○○分別於警詢及偵訊時之證述相符，復有監
    視錄影器畫面翻拍照片10幀及機車鑰匙照片、竊得機車照片
    各1 幀附卷可稽，足證被告之任意性自白與犯罪事實相符，
    被告之犯行應堪認定，本件事證業臻明確，被告犯行洵足認
    定，應依法論科。
二、核被告所為，均犯刑法第320 條第1 項之竊盜罪，被告就96
    年6 月18日之竊盜犯行，與綽號「破嘴」之成年男子具有犯
    意聯絡及行為分擔，為共同正犯。被告上述各日所犯竊盜行
    為，係犯意有別，行為互殊，是應予分論併罰。爰審酌被告
    有多次竊盜紀錄，有上述被告前案紀錄表附卷足憑，是其素
    行可謂欠佳，又其正值壯年，身體健全，卻不謀正道，竟圖
    不勞而獲，另衡其犯罪動機、目的、手段、犯罪後坦承犯行
    ，犯後態度良好等一切情狀，各量處如主文所示之刑，並諭
    知其易科罰金之折算標準，又被告就於96年1 月25日及96年
    4 月12日行竊行為部分，其犯罪時間係在96年4 月24日以前
    ，合於中華民國九十六年罪犯減刑條例之減刑要件，應依該
    條例第2 條第1 項第3 款之規定，應減其宣告刑2 分之1 ，
    如主文所示，並定其應執行之刑，以示懲儆。扣按之鑰匙1
    把，係供犯罪所用之物，且為被告所有，業經被告供明在卷
    可按（參見臺灣桃園地方法院檢察署96年度偵字第16752 號
    卷第11頁），爰依刑法第38條第1 項第2 款宣告沒收之。
據上論斷，應依刑事訴訟法第273 條之1 第1 項、第299 條第1
項前段，刑法第320 條第1 項、第28條、第41條第1 項、第2 項
、第51條第5 款、第38條第1 項第2 款，刑法施行法第1 條之1
第1 項、第2 項前段，九十六年罪犯減刑條例第2 條第1 項第3
款、第7 條、第9 條、第11條，判決如主文。
本案經檢察官柯博齡到庭執行職務。
中    華    民    國    97    年    12    月    8     日
                  刑事第五庭  法  官    江春瑩
以上正本證明與原本無異。
如不服本判決應於收受判決後10日內向本院提出上訴書狀，並應
敘述具體理由。其未敘述上訴理由者，應於上訴期間屆滿後20日
內向本院補提理由書 (均須按他造當事人之人數附繕本)「 切勿
逕送上級法院」。
                              書記官  羅婉榕
中    華    民    國    97    年    12    月    8     日
中華民國刑法第320條
（普通竊盜罪、竊佔罪）
意圖為自己或第三人不法之所有，而竊取他人之動產者，為竊盜
罪，處 5 年以下有期徒刑、拘役或 5 百元以下罰金。
意圖為自己或第三人不法之利益，而竊佔他人之不動產者，依前
項之規定處斷。
前二項之未遂犯罰之。


司法院資訊處製作；財團法人民間司法改革基金會備份。
